最　高　行　政　法　院　裁　定
　　　　　　　　　　　　　　　　　　 94年度裁字第02559號
上　訴　人　甲○○○○○○
被 上訴 人　財政部臺灣省中區國稅局
代　表　人　乙○○
上列當事人間因稅捐事務事件，上訴人不服中華民國93年7月8日
臺中高等行政法院93年度訴字第163號判決，提起上訴。本院裁
定如下：
　　主  文
上訴駁回。
上訴審訴訟費用由上訴人負擔。
　　理  由
一、按當事人依行政訴訟法第243條第2項所列各款事由提起上訴
    者，其上訴狀或理由書，應揭示合於該條款之事實。上訴狀
    或理由書如未依此項方法表明者，即難認為已對高等行政法
    院判決之違背法令有具體之指摘，其上訴自難認為合法。
二、本件內政部警政署刑事警察局（以下稱刑事警察局）查獲上
    訴人於民國91年1月29日銷售前臺灣省菸酒公賣局（以下簡
    稱公賣局）產製之寶特瓶包裝米酒250箱計6,000瓶予謝慶選
    ，實際成交金額為新臺幣（下同）275,000元，已超過按原
    米酒專賣價格（每瓶21元）計算之總金額126,000元，違反
    菸酒稅法第21條規定，經取具偵訊筆錄、匯款紀錄影本等資
    料，函移被上訴人審理違章成立，依同法條後段規定處以每
    瓶2,000元之罰鍰計12,000,000元。上訴人申經復查，未獲
    變更，提起訴願，遭決定駁回，提起行政訴訟，經原審判決
    駁回。
三、上訴意旨略以：原審判決對於證人謝慶選所供有利於上訴人
    ：「通常煙酒於出售米酒時，都會配送相當之其他酒類或菸
    類，在公賣局出售米酒亦是如此」之詞等等，並未予以斟酌
    。即以謝慶選供稱「未看到上訴人之估價單」即為不利上訴
    人之論據。且原查扣單位對於扣押物是否完全為米酒亦未扣
    押存證，僅在理由中稍行論及，足見原審對於有關之一切證
    據未加詳為審酌及記載，顯然有行政訴訟法第243條理由不
    備之違法。再者對於上開證人於庭上供稱：「其在警訊中之
    筆錄皆係警察事先已製作完成，令我簽名的」亦未證明其合
    法正當性，顯然不足為裁判之依據云云。
四、經查原審判決就證人謝慶選之證言可採信與否，查獲之米酒
    何以無待扣押鑑定均已詳細說明其理由，上訴人提起上訴，
    雖以該判決不備理由為由，惟核其上訴理由係就原審取捨證
    據、認定事實之職權行使，指摘其為不當，而未具體說明其
    合於不備理由之事實，依首揭說明，應認其上訴為不合法，
    應予駁回。
五、依行政訴訟法第249條第1項前段、第104條、民事訴訟法第9
    5條、第78條，裁定如主文。
中　　華　　民　　國　　94　　年　　11　　月　　24　　日
                  第四庭審判長法  官　趙　永　康
                              法  官  鄭　淑　貞
                              法  官　黃　淑　玲
                              法  官　侯　東　昇
                              法  官　林　文　舟
以  上  正  本  證  明  與  原  本  無  異
中　　華　　民　　國　　94　　年　　11　　月　　24　　日
　　　　　　　　　　　　　　　書記官　莊　俊　亨
